臺灣高等法院刑事裁定　　　　　　　　 93年度交抗字第954號
抗　告　人　甲○○
上列抗告人因違反道路交通管理處罰條例案件，不服臺灣新竹地
方法院中華民國 93 年 11 月 30 日裁定（93 年度交聲字第228
號），提起抗告，本院裁定如下：
    主  文
抗告駁回。
    理  由
一、本件原審裁定意旨略以：查異議人於駕駛6833-FV 小客車，
    於93年8月16日15時59分許，行駛於於國道一號公路北上268
    公里處之事實，為異議人所不爭執，並有內政部警政署國道
    公路警察局公警局交字第ＺＤＢ○○四二九七號舉發違反道
    路交通管理事件通知單及採證照片一幀在卷可稽。異議意旨
    雖稱本件並未有科學測量證據證實其所駕車輛與前車之距離
    云云，然觀之採證照片內前開汽車與前車距離不到二格間距
    ，且該車行速達90公里之情，有採證照片一紙在卷可佐。而
    依首揭高速公路交通管制規則第6 條之規定，對照異議人駕
    車之車速，其與前車自應保持法定45公尺以上行車安全距離
    ；又採證照片車每一間隔為10公尺乙節，業據內政部警政署
    國道公路警察局第四警察隊以93年10月1日公警交訴字第093
    0001692 號函一份函覆在卷可稽，則異議人原應與前車應保
    持四格半以上之距離，竟僅與前車距離未達二格之距離，顯
    未保持行車安全距離，違規行為至為明確。從而，異議人指
    摘本件裁決缺乏依據，實非可採，原處分機關依道路交通管
    理處罰條例第33條第1項、第63條第1項第1 款規定，審酌異
    議人違規情節之輕重，裁處罰鍰新臺幣三千元，並記違規點
    數一點，認事用法均無何違誤，處罰亦甚妥適，應予維持，
    本件異議為無理由，應予駁回。
二、抗告意旨略以：原裁定認依卷附照片內二車之距離不到二格
    云云，因卷附照片並無格，只有車道分隔線，車道分隔線僅
    供行車依行之依據，不足作為前後距離之參考，請再查明，
    爰請求撤銷原裁定，另為適當之裁定。
三、按汽車行駛於高速公路，前後兩車間之行車安全距離，在正
    常天候狀況下，車速每小時90公里時，小型車最小距離（公
    尺）為45公尺；又在高速公路上駕駛人未保持行車安全距離
    者，員警得逕行舉發，高速公路交通管制規則第6 條、第26
    條第2項第5款定有明文。次按汽車行駛於高速公路或設站管
    制之道路，而不遵管制之規定者，處汽車駕駛人新臺幣（下
    同）三千元以上六千元以下罰鍰；而汽車駕駛人違反道路交
    通管理處罰條例第33條規定者，除依原條款處罰外，並記違
    規點數一點，道路交通管理處罰條例第33條第1 項、第63條
    第1項第1款亦分別定有明文。本件抗告人抗告主張卷附照片
    並未顯示行車安全距離辨識標線，無從判斷二車之距離云云
    ，觀之卷附照片，由於係影印之關係確實不易看清行車安全
    距離辨識標線，雖經本院向內政部警政署國道公路警察局第
    四警察隊函取本件舉發之照片，經該隊檢送者，亦係照片之
    影本，亦難於觀察行車安全距離辨識標線，惟依該照片中，
    除道路標線外，尚有路面標記可供參酌，依道路交通標誌標
    線號誌設置規則第152 條之規定，為輔助標線得於路面設置
    反光標記，而高速公路為輔助夜間行車，亦設有反光標記，
    反光標記依上開道路交通標誌標線號誌設置規則之規定，每
    10公尺設置一個，此有該規定之附圖在本院卷可查，故於抗
    告人車輛左邊清晰可見三個反光標記，而由反光標記亦可清
    晰觀察到抗告人之小客車與前行之大客車距離在兩個反光標
    記之內，亦即距離不超過20公尺，此一結論與原審裁定相同
    ，故抗告人雖指照片並無距離標線之顯示云云，惟依卷附照
    片仍能由反光標記設置部分查明抗告人之小客車與前行之大
    客車未保持安全距離，故抗告人違反上開交通法令甚明，從
    而原處分機關裁處抗告人罰鍰三千元，並計違規一點核無違
    誤，抗告人以上開指摘原裁定不當為無理由，應駁回其抗告
    。
四、據上論結，應依刑事訴訟法第412條，裁定如主文。
中　　華　　民　　國　　94　　年　　3 　　月　　9 　　日
　　　　　　　　　刑事第七庭審判長法　官  蔡秀雄
　　　　　　　　　　　　　　　　  法　官  蘇素娥
　　　　　　　　　　　　　　  　  法　官  周占春
以上正本證明與原本無異。
不得再抗告。
                                  書記官  葉金發
中　　華　　民　　國　　94　　年　　3 　　月　　9 　　日
